【裁判字號】    90,毒抗,328
【裁判日期】    900522
【裁判案由】    聲請強制戒治
【裁判全文】
臺灣高等法院臺中分院刑事裁定                      九十年度毒抗字第三二八號
    抗  告  人
    即  被  告  甲○○
右抗告人因違反毒品危害防制條例案件，經檢察官聲請強制戒治，不服臺灣台中地方
法院中華民國九十年四月二十五日第一審裁定（九十年度毒聲字第二０六七號，聲請
案號：台灣台中地方法院檢察署九十年度毒偵字第一０九二號），提起抗告，本院裁
定如左：
      主  文
抗告駁回。
      理  由
一、本件抗告意旨略以：抗告人即被告（下稱被告）於民國（下同）八十二年起迄八
    十八年間從事土木工程工作，因長期從事粗重工作，致腰骨脊椎損傷，痛苦不堪
    ，且因家計負擔沉重，不得不繼續工作，經友人聳恿而吸安非他命減輕痛苦。然
    而於八十八年底終因勞累工作過度致使椎盤破裂無法行走，於八十九年二、三月
    間至仁愛醫院進行切除手術。嗣經執法單位檢肅勒戒（觀察勒戒）後，讓被告有
    似重生，適時挽回面臨破的家庭，被告更下定決心改掉惡習，且遵守執法機關尿
    液檢測通知，前往檢測多次結果均屬正常，但不知為何被告於九十年二月依通知
    前往檢測後，法院即裁定送強制戒治，被告深感不解，為此提起抗告，請求撤銷
    原裁定等語。
二、經查被告前因施用毒品案件，經台灣台中地方法院八十八年度毒聲字第一０七九
    號、八十九年度毒聲字第四六二八號，裁定送觀察勒戒，均認無繼續施用毒品傾
    向，經臺灣臺中地方法院檢察署檢察官，於八十八年三月三日以八十八年度偵字
    第五五０四號及八十九年五月十七日以八十九年度毒偵緝字第一六一號為不起訴
    處分確定在案。惟被告復於九十年二月九日下午三時四十五分許經警採尿前回溯
    七十二小時之時間內，在不詳地點，施用第二級毒品甲基安非他命，嗣經警通知
    採尿送驗而查獲上情。被告於警訊中雖否認有施用第二級毒品甲基安非他命之犯
    行，然查被告所採取之尿液經送檢驗結果，係呈甲基安非他命陽性反應乙情，有
    私立中山醫學院附設孫中山先生紀念醫院藥物濫用檢測中心檢驗報告一紙附卷可
    稽，復有不起訴處分書二份在卷可考，被告三犯毒品危害防制條例第十條之罪，
    應可認定，原審依檢察官之聲請，依毒品危害防制條例第二十條第三項規定，裁
    定將被告送戒治所施以強制戒治，經核無不合。被告徒以上開陳詞，提起抗告，
    為無理由，應駁回其抗告。
三、據上論斷，應依刑事訴訟法第四百十二條，裁定如主文。
中      華      民      國    九十      年      五      月    二十二    日
                              臺灣高等法院臺中分院刑事第七庭
                                    審判長法  官  林  榮  龍
                                          法  官  黃  日  隆
                                          法  官  江  錫  麟
右正本證明與原本無異。
不得再抗告。
                                          書記官  謝  雅  惠
中      華      民      國      九十       年     五     月    二十二   日
                                                                        Ｒ


司法院資訊處製作；財團法人民間司法改革基金會備份。
